【裁判字號】    92,毒抗,267
【裁判日期】    920305
【裁判案由】    聲請強制戒治
【裁判全文】
臺灣高等法院臺中分院刑事裁定                    九十二年度毒抗字第二六七號
    抗  告  人
    即  被  告  甲○○
右列抗告人因強制戒治案件，不服臺灣臺中地方法院中華民國九十二年三月五日第一
審裁定（九十二年度毒聲字第六四０號），提起抗告，本院裁定如左：
    主      文
抗告駁回。
    理      由
一、本案經本院審理結果，認第一審裁定抗告人甲○○應予強制戒治並無不當，應予
    維持，並引用第一審裁定書記載之理由（如附件）。
二、抗告人甲○○抗告意旨略以抗告人於九十二年一月十七日在台中市○○路就診，
    藥物內含鉀安基酸等成份，因未隨案載明，致勒戒處所評估錯誤認抗告人有繼續
    施用毒品之傾向，尚有未洽云云，然抗告人所述曾就診服藥云云未見任何事證，
    縱認曾就診服藥，亦未可逕認即未另施用毒品，況其施用毒品之犯行前經原審法
    院九十二年度毒聲字第二四四號裁定認定，並裁送觀察勒戒，抗告人亦未曾對之
    抗告而確定，雖本件戒治之聲請書及裁定書所載抗告人施用毒品時間為九十一年
    十二月初或上旬至九十二年一月十八日，與觀察勒戒裁定所載施用時間九十一年
    十二月初至九十一年十二月中旬，不盡一致，然考之抗告人係於九十二年一月十
    八日獲案而裁送觀察勒戒乙節，可知本件戒治裁定與前之觀察勒戒程序，實屬同
    一案，按抗告人經觀察勒戒既有繼續施用毒品之傾向，則原審裁定應予強制戒治
    ，自無不合，是本件抗告無理由，應予駁回。
三、據上論斷，應依刑事訴訟法第四百十二條，裁定如主文。
中      華      民      國      九十二     年     四      月     八     日
                                臺灣高等法院臺中分院刑事第五庭
                                      審判長法  官  袁  從  楨
                                            法  官  胡  森  田
                                            法  官  姚  勳  昌
右正本證明與原本無異。
不得抗告。
                                            書記官  陳  如  慧
中      華      民      國      九十二     年     四      月     九     日
                                                        Ｒ
台灣台中地方法院刑事裁定                        九十二年度毒聲字第六四０號
    聲  請  人  臺灣臺中地方法院檢察署檢察官
    被      告  甲○○  男  卅五歲（民國○○○年○月○日生）
                        住臺中縣太平市○○路○段十九巷四十弄十二號
                        身分證統一編號：Ｚ000000000號
                        （現在臺灣臺中看守所附設勒戒處所觀察勒戒中）
右列被告因違反毒品危害防制條例案件（九十二年度毒偵字第三六一號），經檢察官
聲請送強制戒治（九十二年度聲戒字第二一八號），本院裁定如左：
    主  文
甲○○令入戒治處所施以強制戒治壹年。
    理  由
一、聲請意旨略以：被告甲○○前因施用毒品案件，經本院以裁定送觀察勒戒後，認
    無繼續施用毒品之傾向，業經臺灣臺中地方法院檢察署檢察官於民國八十九年六
    月十七日以八十九年度毒偵緝字第二九四號處分不起訴確定。惟被告復基於概括
    犯意，自九十一年十二月上旬某日起至九十二年一月十八日止，連續在臺中市○
    ○街等處施用第二級毒品安非他命，嗣於九十二年一月十八日晚間十一時三十分
    許，在臺中市○○路與健行路口之加油站為警查獲，並扣得安非他命一包（毛重
    約一點六公克）之事實，業據被告於警訊及偵查中坦承不諱。嗣經本院以九十二
    年毒聲字第二四四號裁定送臺灣臺中看守所附設勒戒處所觀察、勒戒後，認有繼
    續施用毒品之傾向，有臺灣臺中看守所九十二年二月六日中所正衛字第０九二０
    ０００四八三號函及其所附之「有無繼續施用毒品傾向證明書」一份附卷可稽，
    其於五年內再犯毒品危害防制條例第十條第一項、第二項之罪，爰依毒品危害防
    制條例第二十條第三項但書之規定，聲請裁定令入戒治處所施以強制戒治等語。
二、經核於法要無不合，應依毒品危害防制條例第二十條第三項但書，裁定如主文。
中      華      民      國      九十二      年      三      月    五    日
                                臺灣臺中地方法院刑事第四庭
                                        法  官  楊  真  明
右正本證明與原本無異。
如不服本裁定，應於送達後五日內，向本院提出抗告狀。
                                        書記官
中      華      民      國      九十二      年      三      月    六    日


司法院資訊處製作；財團法人民間司法改革基金會備份。
